臺灣基隆地方法院基隆簡易庭民事判決
110年度基簡字第76號
原      告  良京實業股份有限公司

法定代理人  平川秀一郎

訴訟代理人  劉宇唐  
被      告  連月惠    住○○市○○區○○路000巷000○0號                          0樓

上列當事人間清償債務事件，本院於民國110 年2 月8 日辯論終
結，判決如下：
    主      文
被告應給付原告新臺幣肆拾壹萬零玖佰壹拾伍元，及自民國一百
零四年十月一日起至清償日止，按週年利率百分之十二計算之利
息，暨自民國一百零四年十月一日起至清償日止，按上開利率百
分之二十計算之違約金。
訴訟費用新臺幣肆仟伍佰貳拾元由被告負擔。
本判決得假執行。但被告如以新臺幣肆拾壹萬零玖佰壹拾伍元為
原告預供擔保，得免為假執行。
    事實及理由
一、本件原告為請求被告清償債務，而聲請本院對被告核發支付
    命令；惟被告於法定期間內對原告聲請本院核發之民國109 
    年度司促字第7918號支付命令聲明異議，是原告所為核發支
    付命令之聲請，依法視為起訴。
二、原告主張：
  　被告前向訴外人寶華商業銀行股份有限公司（下稱寶華銀行
    ）申辦小額循環信用貸款（魔力現金卡小額循環借貸）使用
    ，雙方約定，借款最高額度為新臺幣（下同）500,000 元，
    借款動用期間自核准日起為期3 年，期滿30日前，雙方如不
    為反對續約之意思表示，得以同一內容自動續約3 年，不另
    換約，其後每年期限屆至時均同，自第6 個月起，利息按週
    年利率12% 固定計算（前5 個月不予計息），而被告倘有遲
    延還本、付息之情形，除喪失期限利益，逾期在六個月以內
    者，尚應按上開借款利率10% ，逾期超過六個月者，則應按
    上開借款利率20% 計付違約金；而被告循環動支借款額度以
    後，訴外人寶華銀行則將其債權讓與原告，並曾以登報公告
    之方式通知被告。因被告嗣僅依約繳款至民國104 年9 月30
    日為止，經抵沖結果，猶欠主文第一項所示本金、利息、違
    約金未償，是原告乃本於消費借貸以及債權讓與之法律關係
    ，請求被告給付如主文第一項之所示。
三、被告答辯：
　　被告曾按月清償直至104 年9 月30日為止，被告不知本件尚
    有餘款未償，亦不知本件債務尚須清償至何時方休。
四、本院判斷：
　　原告主張之上開事實，業據提出寶華銀行魔力現金卡申請書
    （含約定條款）、魔力現金卡代償/ 撥款服務申請書、分攤
    表、債權讓與證明書、民眾日報節本等件為證；至被告雖泛
    以前詞置辯，然按請求履行債務之訴，原告就其所主張債權
    發生原因之事實，固有舉證之責任，若被告自認此項事實而
    主張該債權已因清償而消滅，則清償之事實，應由被告負舉
    證之責任，此觀民事訴訟法第277 條之規定自明。蓋主張積
    極事實（如：已清償）者，就該事實之存在負舉證責任，主
    張消極事實（如：未清償）者，就該事實之不存在不負舉證
    責任，此乃舉證責任分配之基本原則，因「債務人已清償」
    之事實，對債務人有利，是其本即應由「主張此項事實存在
    之債務人」負舉證責任，俟主張積極事實者就該待證事項之
    相反事實提出有利之反證時，方才由主張消極事實者更行舉
    證以明其主張。即就本件情節而論，被告雖稱其不知尚有餘
    款未償，然則俱未提出「旨揭欠款業已全數清償」之相關事
    證，則回歸民事訴訟法第277 條前段所揭櫫之法理原則，本
    院自即應逕認原告有關「被告欠款未償」之主張為真，並本
    此而為被告不利益之裁判，毋待原告再為舉證。按消費借貸
    之借用人應於約定期限內，返還與借用物種類、品質、數量
    相同之物。民法第478 條前段定有明文；次按遲延之債務，
    以支付金錢為標的者，債權人得請求依法定利率計算之遲延
    利息。但約定利率較高者，仍從其約定利率；自104 年9 月
    1 日起，銀行辦理現金卡之利率或信用卡業務機構辦理信用
    卡之循環信用利率不得超過年利率15% ；當事人得約定債務
    人於債務不履行時，應支付違約金。民法第233 條第1 項、
    銀行法第47條之1 第2 項、民法第250 條第1 項亦有明定。
    第按債權之讓與，非經讓與人或受讓人通知債務人，對於債
    務人不生效力，民法第297 條第1 項前段規定甚明。質言之
    ，債權讓與不過「變更債權之主體」，該債權之性質既不因
    此有所變更，亦不以債務人之同意為其必要，祇須讓與人或
    受讓人曾踐行通知（將債權讓與之事實通知債務人），該債
    權讓與對債務人即生效力。從而，原告本於消費借貸及債權
    讓與之法律關係，求為判命被告給付如主文第一項所示，為
    有理由，應予准許。
五、本件事證已臻明確，兩造其餘主張、陳述及所提之證據暨攻
    擊防禦方法，經本院審酌後，認均與本件判決結果無影響，
    毋庸再予一一審酌，附此敘明。
六、本件第一審裁判費為4,520 元，此外別無其他訴訟費用之支
    出，是本件訴訟費用確定為4,520 元。爰依職權確定前開訴
    訟費用由敗訴之被告負擔。
七、本件係因訴訟標的金額未逾500,000 元，適用簡易程序所為
    被告敗訴之判決，依民事訴訟法第389 條第1 項第3 款，應
    依職權宣告假執行，併酌情宣告被告預供相當之擔保金額後
    ，得免為假執行。
八、據上論結，本件原告之訴為有理由，依民事訴訟法第436 條
    第2 項、第78條、第87條第1 項、第389 條第1 項第3 款、
    第392 條第2 項，判決如主文。
中　　華　　民　　國　　110 　年　　2 　　月　　8 　　日
                  基隆簡易庭法  官   王慧惠
以上正本係照原本作成。　　　　　　　　　   
對於本件判決如有不服，應於收受送達後20日內向本院提出上訴
書狀，上訴於本院合議庭，並按他造當事人之人數附具繕本。如
委任律師提起上訴者，應一併繳納上訴審裁判費。
中　　華　　民　　國　　110 　年　　2 　　月　　8 　　日
                            書記官   姚安儒